【裁判字號】    99,交聲,3585
【裁判日期】    991103
【裁判案由】    聲明異議
【裁判全文】
臺灣臺中地方法院交通事件裁定        99年度交聲字第3585號
原處分機關  交通部公路總局臺中區監理所
異議人即
受處分人    甲○○
上列異議人因違反道路交通管理處罰條例案件，對於交通部公路
總局臺中區監理所民國99年9月13日所為之處分（原處分案號：
中監違字第裁60-GF0000000號裁決書），聲明異議，本院裁定如
下：
    主    文
異議駁回。
    理    由
一、原處分機關係以：異議人即受處分人甲○○於民國99年6月
    16日19時25分許，駕駛車牌號碼8230-KZ號自用小客車，在
    臺中市○○○路、大忠南街口處，因「駕駛執照吊扣期間駕
    駛小型車(99年5月20日至99年6月19日吊扣中)」違規，經臺
    中市警察局第一分局民權派出所警員依違反道路交通管理處
    罰條例第21條第1項第5款規定當場舉發；異議人於期限內到
    案申訴，經舉發單位查復，仍有不服，原處分機關遂於99年
    9月13日以中監違字第裁60-GF0000000號裁決書，裁處罰鍰
    新臺幣（下同）9,000元，吊銷駕駛執照，1年內不得考領駕
    駛執照，逾期則依裁決書處罰主文規定裁處等語。
二、本件聲明異議意旨略以：伊於99年4月上旬，因有交通違規
    事件，遭吊扣1個月駕照。吊扣期間，伊因工作需要且又趕
    時間而紅燈右轉，遂被警察攔下開單，殊不知要吊銷執照。
    冀能念在伊係初犯，僅處罰鍰不要吊銷伊執照云云。
三、按汽車駕駛人，駕駛執照吊扣期間駕駛小型車或機器腳踏車
    者，處6,000元以上12,000元以下罰鍰，並當場禁止其駕駛
    ；駕駛執照吊扣期間駕駛小型車或機器腳踏車者，吊銷其駕
    駛執照，道路交通管理處罰條例第21條第1項第5款及同條第
    4項分別定有明文。又汽車駕駛人，曾依上開規定吊銷駕駛
    執照者，1年內不得考領駕駛執照，同條例第67條第3項亦有
    明定。
四、經查，受處分人前於99年3月12日20時55分許，駕駛8230-KZ
    自小客車，在臺中市○○○街近博館三街134巷口處，經臺
    中市警察局第一分局交通分隊員警舉發其有「駕車肇事，無
    人受傷，未依規定處置逃逸」之違規(單號：GF0000000)，
    並由交通部公路總局臺中區監理所執行吊扣駕駛執照一個月
    之處分(期間：99年5月20日至95年6月19日)，有上開臺中市
    警察局舉發違反道路交通管理事件通知單、違規查詢報表、
    汽車駕照基本資料附卷可憑。且按因違反道路交通管理處罰
    條例相關規定，致遭吊扣駕駛執照處分者，意謂其違規行為
    對道路交通秩序之維持及道路交通安全已生較大之影響，故
    依上開條例吊扣其持有之駕駛執照，以限制其繼續駕駛小型
    車行駛道路之權利。是揆諸前開說明，受處分人於吊扣駕駛
    執照期間內，本不得再為駕駛小型車之行為，其理自明。又
    本件受處分人復於99年6月16日19時25分許，在五權西路、
    大忠南街口處，有於汽車駕駛執照吊扣期間，仍駕駛前開自
    用小客車，經警當場舉發等違規事實，為受處分人所不爭執
    ，並有臺中市警察局中市警交字第GF0000000號舉發違反道
    路交通管理事件通知單附卷可稽，此部分事實應堪認定。至
    受處分人雖以前情置辯，惟受處分人確有於駕駛執照吊扣期
    間仍駕駛小型車之違規行為，已如前述，是原處分機關爰依
    道路交通管理處罰條例第21條第1項第5款之規定裁處罰款，
    並依同條第4項及同法第67條第3項之規定裁處吊銷駕駛執照
    ，1年內不得考領駕駛執照。則原處分關於吊銷駕駛執照及
    1年內不得考領駕駛執照之部分，實係原處分機關依法所為
    之裁處，且別無其他可以選擇之處罰或裁量空間存在，是原
    處分機關就此所為合義務之裁量，自無不法，非得任意空言
    指摘。是以，受處分人既未能舉證本件舉發或裁罰有何錯誤
    或虛偽之處，自難執以前詞作為本件免罰之依據。
五、綜上所述，本件事證明確，原處分機關爰依同條例第21條第
    1 項第5款、第21條第4項及第67條第3項規定，裁罰受處分
    人吊銷汽車駕駛執照，及1年內禁考之處分，於法並無不合
    。本件聲明異議為無理由，應予駁回。
六、據上論斷，應依道路交通管理處罰條例第87條第2 項，道路
    交通案件處理辦法第20條前段，裁定如主文。
中    華    民    國    99    年     11    月    3    日
                  交通法庭    法  官  劉邦繡
以上正本證明與原本無異。
如不服本裁定，應於送達後五日內，向本院提出抗告狀(應附繕
本)。
                              書記官  蕭榮峰
中    華    民    國    99    年     11    月   3    日

司法院資訊處製作；財團法人民間司法改革基金會備份。
